# 预期信用损失模型

提问人：xiaolukuaipao1 时间：2022-11-29 20:02:27
陈版主好！用历史数据（ 2018 年-2021年）计算迁徙率时，有部分客商比如 1 ） 2020 年注销了（ 2020 年以前无明显的减值迹象）或者 2 ）被审计公司起诉后无财产执行等情形，那么对于这些客商，是应该从 2018 年开始就不放在ECL模型的矩阵里作为个别计提，还是在以上事实发生时才不放在矩阵里。具体的依据是什么呢？谢谢！

回答人：chenyiwei
用历史数据（ 2018 年-2021年）计算迁徙率时，对于在以后年度已改用单项计提方法的应收款项，应从一开始就从历史数据中剔除，以免迁徙率的计算结果异常。